

# **Erik Santiago** Hernández Casas

Full Stack Web-Developer

(+57) 312 556 2306



erik.h.1002@gmail.com



Bogotá-Colombia



Erikcasas.github.io

## **EDUCACION**

# Tecnología en Desarrollo web **Full-Stack**

Henry | 2022-2023

#### Ingeniería en Sistemas

Universidad ECCI | (actualmente)

### **TECH SKILLS**

Js o JavaScript



TS o TypeScript



Node JS



o React JS



♠ ○ Redux



o Mongo DB



Open PostgreSQL





o HTML 5



o Bootstrap 5



EX o Express JS

# Perfil profesional

Soy un desarrollador Web Full Stack con gran conocimiento y práctica con distintos Frameworks y herramientas enfocadas al desarrollo web, tales como: React | Node | SQL | NoSQL | Express | Redux. Manejando herramientas para el control de versiones como GIT, junto con otras herramientas para la etapa de producción y/o mantenimiento de software. Actualmente me estoy capacitando en TypeScript. Soy alguien con la capacidad de trabajar en equipo de forma proactiva y con cumplimiento de objetivos de forma puntual. promoviendo siempre la colaboración y comunicación asertiva. Me desataco por mi rápido entendimiento y adaptabilidad, permitiéndome integrar de forma rápida al equipo adaptándome a las metodologías manejadas.

# Proyectos.

Galaxia Tech | Ecommerce de productos de tecnología con sistemas de pago y logueo con Auth0. La web ofrece al usuario una experiencia segura y personalizada.

https://vimeo.com/815102798 | https://github.dev/Erick140297/PF-FRONT-THE-**REVENGE** 

Tickets ADA | Proyecto técnico que utiliza el Stack MERN y TypeScript en el Back-End, enfocado en la implementación de buenas prácticas de desarrollo y seguridad. Incluye un sistema de logueo, autenticación y protección de datos con JWT, con el objetivo de demostrar habilidades en la creación de aplicaciones web modernas y seguras.

https://vimeo.com/815171442 | https://github.dev/ErikCasas/Prueba-Tecnica-ADA-School

# **Experiencia Laboral**

#### Desarrollador web

Henry | Nov 2022 - Actualmente

- Consultor técnico en temas relacionados a la programación.
- Implementación de metodologías ágiles
- Proporcionar herramientas de aprendizaje a los estudiantes

#### Operario de maquina

Prana | Oct 2021 - Jul 2022

- Operario a cargo del mantenimiento locativo
- Producción de sachets y productos Fito terapéuticos
- Instructor en el manejo de las máquinas a nuevos operarios

#### **SKILLS**

- Comunicación asertiva
- Autogestion de tiempo
- Empatía
- Atención al detalle